臺灣臺中地方法院刑事判決　　　　　　 100年度易字第3528號
公　訴　人　臺灣臺中地方法院檢察署檢察官
被　　　告　徐承宏
　　　　　　陳盈霖
上列被告等因竊盜案件，經檢察官提起公訴（99年度偵字第2712
6 、27940 號、100 年度偵緝字第489 、491 號），被告於準備
程序中就被訴事實為有罪之陳述，本院進行簡式審判程序，判決
如下：
    主    文
徐承宏竊盜，累犯，處拘役陸拾日，如易科罰金，以新臺幣壹仟
元折算壹日。
陳盈霖竊盜，累犯，處拘役捌拾日，如易科罰金，以新臺幣壹仟
元折算壹日。
    事    實
一、徐承宏前於民國97年間因妨害兵役治罪條例案件，經本院98
    年度豐簡字第43號判決判處有期徒刑2 月確定，並於98年7
    月31日入監執行完畢。詎其仍不知悔改，竟基於意圖為自己
    不法所有之犯意，使用由陳盈霖以吳夢麒名義貸款購買之車
    牌號碼4672-ZM 號自用小客貨車（下稱上開自用小客貨車）
    作為代步工具，於99年8 月4 日17時許，駕駛上開自用小客
    貨車，前往臺中市○○區○○路52-75 號前，以徒手搬運方
    式，竊取楊富同所有、其上註記「富祥」字樣之鋁梯1 個。
    得手後，旋於同日17時10分許，駕駛上開自用小客貨車，載
    往臺中市○○區○○路51-1號隆欣資源回收場，售予不知情
    之林美玲，得款新臺幣（下同）1,520元朋分花用。
二、陳盈霖前因竊盜案件，經臺灣彰化地方法院95年度員簡字第
    411 號判決判處有期徒刑4 月確定，並於96年2 月5 日易科
    罰金執行完畢。詎其仍不知悔改，竟基於意圖為自己不法所
    有之犯意，於99年8 月14日11時52分許，駕駛上開自用小客
    貨車，行經臺中縣神岡鄉（現改制為臺中市神岡區○○○路
    1401號旁時，見楊洽信所有放置於其貨車上之六米拉梯（鋁
    製）、三米鋁梯、A 字梯（鋁製）各1 個，未有人看管，任
    有機可趁，即以徒手搬運之方式，竊取上開拉梯、鋁梯，得
    手後，旋即駕車逃離現場。嗣經楊富同、楊洽信報警處理，
    為警調閱路口監視器後，始循線查獲上情。
三、案經臺中市警察局（現改制為臺中市政府警察局）第四分局
    及臺中縣警察局（現改制為臺中市政府警察局）豐原分局報
    告臺灣臺中地方法院檢察署檢察官偵查起訴。
    理    由
一、按除被告所犯為死刑、無期徒刑、最輕本刑為3 年以上有期
    徒刑之罪或高等法院管轄第一審案件者外，於刑事訴訟法第
    273 條第1 項程序進行中，被告先就被訴事實為有罪之陳述
    時，審判長得告知被告簡式審判程序之旨，並聽取當事人、
    代理人、辯護人及輔佐人之意見後，裁定進行簡式審判程序
    。為該法第273 條之1 第1 項所明定；而簡式審判程序，貴
    在審判程序之簡省、便捷，故調查證據程序宜由審判長便宜
    行事，以適當之方法行之即可。是簡式審判程序中關於調查
    證據之程序，亦予簡化，關於證據調查之次序、方法之預定
    、證據調查請求之限制、證據調查之方法、證人、鑑定人之
    詰問方式等，均不須強制適用一般審判程序之規定。又因被
    告對犯罪事實不爭執，可認定被告並無行使反對詰問權之意
    ，因此有關傳聞證據之證據能力限制，亦無庸適用。刑事訴
    訟法乃增訂第273 條之2 規定：「簡式審判程序之證據調查
    ，不受第159 條第1 項、第161 條之2 、第161 條之3 、第
    163 條之1 及第164 條至第170 條規定之限制」。本件依上
    開規定適用簡式審判程序，是判決所採用之證據，均不受傳
    聞證據證據能力之限制，且被告2 人於本院審理中對犯罪事
    實亦表認罪，對下列所採用之證據，均同意作為本案之證據
    ，可認定被告並無行使反對詰問權之意，本院判決下列所採
    用之證據，均有證據能力。
二、認定犯罪事實所憑之證據及理由：
  (一)上開犯罪事實一部分：
    業據被告徐承宏於偵訊及本院準備程序、審理中均坦承不諱
    ，核與證人即被害人楊富同、證人林美玲於警詢時證述之情
    形相符；復有現場照片2 幀、路口監視器現場翻拍照片16幀
    、隆欣資源回收場監視器翻拍照片5 幀、舊貨（資源回收）
    業（公司）買入登記簿1 紙附卷可稽，是被告徐承宏上開不
    利於己之自白核與事實相符，應堪採信。被告徐承宏上開竊
    盜犯行，事證明確，應依法論科。
  (二)犯罪事實二部分：
    業據被告陳盈霖於本院準備程序、審理時坦承犯行，核與證
    人即被害人楊洽信於警詢時之證述情節，證人吳夢麒於警詢
    證述內容，及證人徐承宏於警詢、偵訊時之供述明確情節，
    大致相符，並有現場地圖1 紙、路口監視器現場翻拍照片9
    幀、指認犯罪嫌疑人紀錄表及員警職務報告書在卷可稽。再
    參以路口監視器現場翻拍照片所示，於99年8 月14日11時47
    分，被告陳盈霖所使用之上開自用小客貨車沿豐洲路與神洲
    路口，由東往西方向行駛（當時後車廂門未打開）；於11時
    48 分 上開自用小客貨車行駛至豐洲路1401號旁，將車子停
    靠旁（後車廂門打開）準備行竊；於11時52分竊取被害人楊
    洽信放置車上之鋁梯；於11時53分將竊得之鋁梯放置於後車
    廂內（後車廂門打開）；12時06分28秒，上開自用小客貨車
    沿光啟路，由西往東方向行駛；於12時06分42秒，上開自用
    小客貨車沿光啟路，右轉大洲路（往南方向）逃逸（當時後
    車廂門打開，車上鋁梯清晰可見）等情，均有路口監視器翻
    拍照片9 張在卷可佐。是被告陳盈霖上開不利於己之自白核
    與事實相符，應堪採信。被告陳盈霖上開竊盜犯行，事證明
    確，應依法論科。
三、論罪科刑之理由：
  (一)核被告徐承宏就事實欄一所為，係犯刑法第320 條第1 項之
    竊盜罪。另陳盈霖就事實欄二部分，核其所為，係犯刑法第
    320 條第1 項之竊盜罪。
  (二)查被告徐承宏於97年間因妨害兵役治罪條例案件，經本院98
    年度豐簡字第43號判決判處有期徒刑2 月確定，並於98年7
    月31日入監執行完畢；被告陳盈霖前於95年間因竊盜案件，
    經臺灣彰化地方法院95年度員簡字第411 號判決判處有期徒
    刑4 月確定，並於96年2 月5 日易科罰金執行完畢等情，分
    別有其2 人等之臺灣高等法院被告前案紀錄表在卷可參，其
    2 人分別於5 年內故意再犯本件有期徒刑以上之罪，均為累
    犯，均應各依刑法第47條第1 項之規定，分別加重其刑。
  (三)爰審酌被告徐承宏、陳盈霖均正值青壯年，卻不思以正途謀
    取財物，為滿足自己私慾，圖以不勞而獲之方式竊取他人財
    物，侵害他人財產法益，造成被害人之損害，行為殊不足取
    ，惟考量被告徐承宏於偵訊及本院審理時坦承犯行，被告陳
    盈霖於本院審理中坦承犯行，犯罪手段平和及所竊取物品之
    價值，暨兼衡其2 人智識程度、生活狀況、犯罪目的、動機
    等一切情狀，分別量處如主文所示之刑，並均諭知易科罰金
    之折算標準，以資懲儆。
據上論斷，應依刑事訴訟法第299 條第1 項前段、刑法第320 條
第1 項、第47條第1 項、第41條第1 項前段、刑法施行法第1 條
之1 ，判決如主文。
中    華    民    國   100    年    12    月    14    日
                  刑事第十一庭  法  官  吳昀儒
以上正本證明與原本無異。
如不服本判決應於收受判決後10日內向本院提出上訴書狀，並應
敘述具體理由；其未敘述上訴理由者，應於上訴期間屆滿後20日
內向本院補提理由書（均須按他造當事人之人數附繕本）「切勿
逕送上級法院」。
                                書記官  陳靖騰
中    華    民    國   100    年    12    月    14    日
附錄論罪科刑法條
中華民國刑法第320條
（普通竊盜罪、竊佔罪）
意圖為自己或第三人不法之所有，而竊取他人之動產者，為竊盜
罪，處5  年以下有期徒刑、拘役或 5 百元以下罰金。
意圖為自己或第三人不法之利益，而竊佔他人之不動產者，依前
項之規定處斷。
前二項之未遂犯罰之。